最高法院刑事判決                              八十六年度台上字第七四六九號
    上  訴  人  甲○○
右上訴人因違反麻醉藥品管理條例等罪案件，不服台灣高等法院花蓮分院中華民國八
十六年八月二十七日第二審判決（八十六年度上訴字第二八六號，起訴案號：台灣花
蓮地方法院檢察署八十六年度偵字第四九三號），提起上訴，本院判決如左：
    主  文
上訴駁回。
    理  由
按刑事訴訟法第三百七十七條規定，上訴於第三審法院，非以判決違背法令為理由，
不得為之。是提起第三審上訴，應以原判決違背法令為理由，係屬法定要件。如果上
訴理由狀並未依據卷內訴訟資料，具體指摘原判決不適用何種法則或如何適用不當，
或所指摘原判決違法情事，顯與法律規定得為第三審上訴理由之違法情形，不相適合
時，均應認其上訴為違背法律上之程式，予以駁回。本件上訴人甲○○就非法販賣安
非他命部分上訴意旨略稱：原判決主文諭知上訴人連續非法販賣安非他命，而於事實
欄僅記載基於概括之犯意，意圖營利販入安非他命，伺機出售，並未認另有賣出之行
為，依法條之字義解釋，刑罰法令中有關處罰販賣之規定，係指販入與賣出二者兼備
而言，如僅販入而未賣出，均不得遽以販賣罪論處，原判決竟論以連續非法販賣化學
合成麻醉藥品罪刑（為累犯），自有違誤云云。惟查：原判決認定上訴人基於概括之
犯意，意圖營利，於民國八十六年一月二十四日下午六時許，在花蓮慈濟醫院旁，以
一兩新台幣（下同）五萬元之價格，向張榮發非法販入安非他命十四包，又以二萬元
之價格，向綽號「阿魁」之不詳姓名男子非法販入安非他命十三包等情，已明業經
上訴人於第一審法院坦承不諱，核與證人張榮發所述相符，且有安非他命二十七包、
夾鏈袋一百九十九個、電子秤扣案可證，為其所憑之證據及認定之理由。按麻醉藥品
管理條例第十三條之一第二項第一款規定之販賣安非他命罪，並不以販入之後復行賣
出為構成要件，若以營利為目的，將該物品購入或賣出，有一於此，其犯罪即經完成
，均不得視為販賣未遂，與同條項第二款非由於意圖營利而購入，其後始意圖販賣而
持有安非他命之情形，迥不相同，原判決以其所認定之上揭事實適用法律並無違誤，
上訴意旨任指原判決違法顯有誤會，自與法律規定得為第三審上訴理由之違法情形不
相適合，其上訴違背法律上之程式，應予駁回。
又按刑事訴訟法第三百七十六條所列各罪之案件，經第二審判決者，不得上訴於第三
審法院，此觀該法條之規定甚明。上訴人連續非法吸用安非他命部分，原判決係依麻
醉藥品管理條例第十三條之一第二項第四款論處罪刑（為累犯）。查該罪名係屬刑事
訴訟法第三百七十六條第一款之案件。既經第二審判決，自不得上訴於第三審法院，
上訴人竟復提起上訴，顯為法所不許，應併予駁回。
據上論結，應依刑事訴訟法第三百九十五條前段，判決如主文。
中      華      民      國    八十六    年     十二     月     十九     日
                              最高法院刑事第二庭
                                  審判長法官  施  文  仁
                                        法官  陳  炳  煌
                                        法官  張  淳  淙
                                        法官  洪  文  章
                                        法官  林  錦  芳
      右正本證明與原本無異
                                              書  記  官
中      華      民      國    八十六    年     十二     月     二十三   日
